臺灣臺中地方法院刑事裁定
111年度聲字第1825號
聲  請  人  臺灣臺中地方檢察署檢察官
受  刑  人  温振華



上列聲請人因受刑人數罪併罰有二裁判以上，聲請定其應執行之
刑（111 年度執聲字第1323號），本院裁定如下：
    主    文
温振華因犯如附表所示各罪所處之刑，應執行有期徒刑柒年。
    理    由
一、聲請意旨略以：受刑人温振華因犯數罪，先後經判決確定如
    附表，應依刑法第53條、第51條第5 款，定應執行之刑，爰
    依刑事訴訟法第477 條第1 項之規定聲請裁定等語。
二、按裁判確定前犯數罪者，併合處罰之。但有下列情形之一者
    ，不在此限：一、得易科罰金之罪與不得易科罰金之罪。二
    、得易科罰金之罪與不得易服社會勞動之罪。三、得易服社
    會勞動之罪與不得易科罰金之罪。四、得易服社會勞動之罪
    與不得易服社會勞動之罪。前項但書情形，受刑人請求檢察
    官聲請定應執行刑者，依第51條規定定之，刑法第50條定有
    明文。次按數罪併罰而分別宣告其罪之刑，宣告多數有期徒
    刑者，於各刑中之最長期以上，各刑合併之刑期以下，定其
    應執行之刑期，但不得逾30年，刑法第51條第5 款亦有明文
    。　　
三、經查，本件受刑人温振華因犯如附表所示之數罪，先後經本
    院判決判處如附表所示之刑，並均分別確定在案，其中附表
    編號1、2所示之2 罪曾經本院以109年度簡字第1473號判決
    定應執行有期徒刑6月，附表編號3至6所示之6 罪曾經本院
    以110年度訴字第93號判決定應執行有期徒刑6年3月，嗣均
    經受刑人不服提起上訴，再經本院以110年度簡上字第94號
    、臺灣高等法院臺中分院以110年度上訴字第1273號判決上
    訴駁回而確定等情，有各該判決書及臺灣高等法院被告前案
    紀錄表各1 份在卷可稽，本院審核認本件檢察官聲請既係依
    受刑人之請求，有臺灣臺中地方檢察署刑法第50條第1 項但
    書案件是否請求定應執行刑調查表1 份附卷可稽，是依刑法
    第50條第2 項之規定，本件聲請人聲請定其應執行之刑，核
    屬正當，應予准許。爰審酌受刑人所犯如附表所示各罪之犯
    罪類型、犯罪時間、侵害法益及各罪依其犯罪情節所量定之
    刑，並經本院函詢受刑人對本件定應執行刑之意見，受刑人
    表示無意見等情狀，定如主文所示應執行之刑。
四、依刑事訴訟法第477 條第1 項，刑法第50條第2 項、第51條
    第5 款，裁定如主文。　　
中　　華　　民　　國　　111 　年　　6 　　月　　29　　日
                  刑事第十庭    法  官  陳玉聰
以上正本證明與原本無異。
如不服本裁定，應於收受送達後5日內向本院提出抗告狀。（應
附繕本）
                                書記官  曾靖文
中　　華　　民　　國　　111 　年　　6 　　月　　29　　日
附表：受刑人温振華定應執行刑案件一覽表
編    號            1           2 3 罪    名  毒品危害防制條例 毒品危害防制條例 毒品危害防制條例 宣 告 刑  有期徒刑4月 有期徒刑3月 有期徒刑5年3月（2次） 犯罪日期  109年7月28日21時許為警採尿回溯96小時內某時許 109年6月6日  109年8月14日、 109年8月28日 偵查（自訴）機關年度案號  臺中地檢109 年度毒偵字第1993號等 臺中地檢109 年度毒偵字第1993號等 臺中地檢109 年度偵字第34533號等  最  後 事實審 法 院 臺中地院 臺中地院 中高分院  案 號 110年度簡上字第94號 110年度簡上字第94號 110年度上訴字第1273號  判 決日 期 110年10月13日 110年10月13日 110年9月16日  確  定  判  決 法 院 臺中地院 臺中地院 中高分院  案 號 110年度簡上字第94號 110年度簡上字第94號 110年度上訴字第1273號  判 決確 定日 期  110年10月13日  110年10月13日  110年11月17日  是否為得易科罰金之案件  是 是 否 備        註  臺中地檢111 年度執字第832號（編號1、2曾定應執行有期徒刑6月） 臺中地檢111 年度執字第832號（編號1、2曾定應執行有期徒刑6月） 臺中地檢110 年度執字第13645號（編號3-6曾定應執行有徒刑6年3月） 

編    號           4 5 6 罪    名  毒品危害防制條例 毒品危害防制條例 毒品危害防制條例 宣 告 刑  有期徒刑3年8月（2次） 有期徒刑3年7月 有期徒刑2年7月 犯罪日期  109年7月10日、 109年7月13日 109年6月6日 109年11月11日 偵查（自訴）機關年度案號  臺中地檢109 年度偵字第34533號等 臺中地檢109 年度偵字第34533號等 臺中地檢109 年度偵字第34533號等  最  後 事實審 法 院 中高分院 中高分院 中高分院  案 號 110年度上訴字第1273號 110年度上訴字第1273號 110年度上訴字第1273號  判 決日 期 110年9月16日 110年9月16日 110年9月16日  確  定  判  決 法 院 中高分院 中高分院 中高分院  案 號 110年度上訴字第1273號 110年度上訴字第1273號 110年度上訴字第1273號  判 決確 定日 期  110年11月17日  110年11月17日  110年11月17日 是否為得易科罰金之案件  否 否 否 備        註  臺中地檢110 年度執字第13645號（編號3-6曾定應執行有徒刑6年3月） 臺中地檢110 年度執字第13645號（編號3-6曾定應執行有徒刑6年3月） 臺中地檢110 年度執字第13645號（編號3-6曾定應執行有徒刑6年3月） 

編    號           7 8 （以下空白） 罪    名  毒品危害防制條例 毒品危害防制條例  宣 告 刑  有期徒刑3月 有期徒刑2月  犯罪日期  109年11月9日  110年9月6日  偵查（自訴）機關年度案號  臺中地檢109 年度毒偵字第3891號等 臺中地檢111 年度偵字第4586號   最  後 事實審 法 院 臺中地院 臺中地院   案 號 110年度簡上字第260號 111年度中簡字第412號   判 決日 期 111年1月26日 111年3月18日   確  定  判  決 法 院 臺中地院 臺中地院   案 號 110年度簡上字第260號 111年度中簡字第412號   判 決確 定日 期  111年1月26日 111年4月19日    是否為得易科罰金之案件  是 是  備        註  臺中地檢111 年度執字第3902號 臺中地檢111 年度執字第5905號